【裁判字號】    95,交聲,608
【裁判日期】    950904
【裁判案由】    聲明異議
【裁判全文】
臺灣臺南地方法院交通事件裁定         95年度交聲字第608號
移送機關    交通部公路總局嘉義區監理所新營監理站
受處分人
即異議人    甲○○
上列受處分人因違反道路交通管理處罰條例案件，對於交通部公
路總局嘉義區監理所新營監理站民國95年5月17日所為之裁決處
分（處分案號：新監裁違字第裁73-M00000000號），聲明異議，
本院裁定如下：
    主  文
原處分撤銷。
甲○○不罰。
    理  由
一、本件聲明異議意旨略以：受處分人即異議人甲○○被警舉發
    於民國95年5月6日7時20分許，駕駛牌照號碼D4-9647號自小
    客車，在臺南縣六甲鄉○○村○○街40號前，「肇事逃逸（
    致人受輕傷）」，經新營監理站以上開裁決書依94年12月28
    日修正，95年7月1日施行前之舊道路交通管理處罰條例第62
    條第1項、第67條第1項定裁處吊銷駕駛執照，終身禁考。惟
    原處分處罰事實之記載，與實際不符，因異議人並不知情，
    因當時發生地點，人多吵雜，且魚販攤子突出，購魚民眾很
    多，車子慢速通人群，行駛回家，事後得知車子有輾到對方
    「乙○○」，事後雙方民事已達成和解，惟「肇事逃逸」一
    事異議人不服，因當時車速緩進，車輪尾橡膠輾到對方腳趾
    ，聲音傳導係數低微，異議人專注駕駛車輛，並無感覺，為
    此聲明異議。。
二、按汽車駕駛人駕駛汽車肇事致人受傷或死亡，應即採取救護
    或其他必要措施，並向警察機關報告，不得駛離，違者吊扣
    其駕照3個月至6個月；逃逸者吊銷駕駛執照；汽車駕駛人曾
    依第62條第1項之規定吊銷駕駛執照者，終身不得考領駕駛
    執照，94年12月28日修正，95年7月1日施行前之舊道路交通
    管理處罰條例第62條第1項、第67條第1項定有明文。經查：
(1)、本件受處分人即異議人甲○○被警舉發於95年5月6日7時20
    分許，駕駛牌照號碼D4-9647號自小客車，在臺南縣六甲鄉
    ○○村○○街40號前，「肇事逃逸（致人受輕傷）」，固有
    臺南縣警察局95年5月12日南縣警交字第M00000000號舉發違
    反道路交通管理事件通知單（移送聯）附卷可稽。
(2)、惟查上開事件其刑事部分經臺灣臺南地方法院檢察署檢察官
    偵查結果，認：「一、告訴及臺南縣警察局麻豆分局報告意
    旨略以：被告甲○○於95年6月7日7時20分許，駕駛車號：D
    4-9646之白色自小客車，由臺南縣六甲鄉○○村○○路由南
    向北行駛，行經前開民生路40號前時，適告訴人乙○○將車
    號MTF-850號重型機車停放在路邊，雙腳著地坐於機車上，
    被告因未注意車前狀況，致壓傷告訴人之左腳掌，致乙○○
    受有左腳掌挫傷之傷害，詎被告不顧肇事致被害人受傷，仍
    加速逃離現場。因認被告涉有過失傷害及肇事逃逸罪嫌。二
    、被告涉過失傷害罪嫌部分：按告訴乃論罪，告訴人已撤回
    告訴者，應為不起訴之處分，刑事訴訟法第252條第5款定有
    明文。核本案被告過失傷害部分所涉屬刑法第284條第1項之
    過失傷害罪嫌，依同法第287條前段之規定，須告訴乃論，
    惟告訴人已於95年7月6日當庭表示撤回告訴，有詢問筆錄1
    份在卷可按，揆諸上揭法律規定，本件自應為不起訴之處分
    。三、被告涉公共危險罪嫌部分：按犯罪事實應依證據認定
    之，無證據不得認定犯罪事實，刑事訴訟法第154條第2項定
    有明文；而認定不利於被告之事實，須依積極證據，苟積極
    證據不足為不利於被告事實之認定時，即應為有利於被告之
    認定，更不必有何有利之證據。最高法院30年上字第816號
    著有判例可循。詢據被告甲○○堅詞否認有上開肇事逃逸犯
    行，辯稱：伊不知壓傷告訴人乙○○，亦無聽到有人喊有人
    被車壓到等語。經查：被害人乙○○於警詢中、證人何水相
    於偵查中，均供述不確定被告是否知悉壓傷被害人，且衡諸
    常情，壓傷腳掌僅係輕傷，應不致使人懼怕責任而逃逸，是
    被告所辯，應足採信。此外，復查無其他積極證據足認被告
    確係在知悉肇事之情形下而基於逃逸之犯意駛離現場，依前
    揭說明，自應認其肇事逃逸之罪嫌不足。四、依刑事訴訟法
    第252條第5款、第10款規定為不起訴之處分。」，有該署檢
    察官95年7月24日95年度偵字第9689號不起訴處分書附卷可
    稽，並經本院依職權調取上開卷宗查明。
(3)、證人乙○○於本院95年7月20日調查時證稱：95年5月6日上
    午7時20分許，在臺南縣六甲鄉○○街40號對面被異議人的
    自小客車壓到腳掌，他開車從後方來，壓到我的腳，當時看
    魚、買魚的人很多，我在注意我的腳傷，他開得很慢，可能
    沒有注意到，也不知道壓到我，所以沒有停下來等語。
(4)、依上開(2)、(3)之情形而言，尚難認異議人有於肇事致人受傷
    後故意逃逸之意思。
三、綜上所述，原處分於法尚有未合，應由本院裁定將原處分撤
    銷，並另為異議人不罰之諭知，以資適法。
四、據上論斷，應依道路交通案件處理辦法第20條前段，裁定如
    主文。
中    華    民    國    95    年    9    月      4    日
                   交通法庭   法  官  林勝利
以上正本證明與原本無異。
如不服本裁定應於送達後5日內向本院提出抗告狀。
                              書記官  陳金堂
中    華    民    國    95    年    9    月      4    日


司法院資訊處製作；財團法人民間司法改革基金會備份。
